臺灣臺南地方法院刑事判決　　　　　　　100年度易字第622號
公　訴　人　臺灣臺南地方法院檢察署檢察官
被　　　告　蘇韋霖
上列被告因竊盜案件，經檢察官提起公訴（100年度偵字第5117
號），本院判決如下：
    主  文
蘇韋霖犯攜帶兇器竊盜罪，處有期徒刑陸月，扣案之活動扳手及
螺絲起子各壹支均沒收；又犯攜帶兇器竊盜罪，處有期徒刑陸月
，扣案之活動扳手及螺絲起子各壹支均沒收；又犯攜帶兇器竊盜
罪，處有期徒刑柒月，扣案之活動扳手及螺絲起子各壹支均沒收
。應執行有期徒刑壹年肆月，扣案之活動扳手及螺絲起子各壹支
均沒收。
    事  實
一、蘇韋霖因缺錢花用，(一)竟基於意圖為自己不法之所有，於民
    國（下同）100年2月21日晚間約7時許，攜帶其所有、客觀
    客觀上足以對人之生命、身體安全構成威脅之兇器即活動扳
    手及螺絲起子各1支，前往位於臺南市安南區○○○道○段
    600號之興國管理學院，以上開扳手及螺絲起子拆解竊取該
    校勤學大樓1樓男廁所內之金屬沖水閥8組（價值約新臺幣8,
    000元），得手後逃逸；(二)另基於意圖為自己不法之所有，
    於100年3月3日上午9時40分許，攜帶上開兇器即活動扳手及
    螺絲起子各1支，在位於臺南市○○區○○路五段188號之康
    寧大學教學大樓3樓男、女廁所內，以上開扳手及螺絲起子
    拆解竊取金屬沖水器7個（價值約新臺幣20,500元），得手
    後他去；(三)復另基於意圖為自己不法之所有，於100年3月7
    日下午3時31分許，騎乘向不知情之友人劉寬忠借得之車牌
    號碼VHR-566號輕型機車，攜帶上開兇器即活動扳手及螺絲
    起子各1支，前往興國管理學院，以上開扳手及螺絲起子拆
    解竊取該校1樓男生宿舍男廁所內之金屬沖水器8個（價值約
    新臺幣20,000元），得手後逃離。蘇韋霖竊得上開物品後，
    各持至謝仙符經營位於臺南市○區○○街36巷52號之資源回
    收場或向其他不詳之流動攤商出售變賣，得款供己花用（謝
    仙符由檢察官另為不起訴處分）。嗣警方調閱興國管理學院
    於100年3月7日下午3、4時許之相關監視器影像畫面，依錄
    得之上開機車資料循線查知蘇韋霖涉及上開100年3月7日下
    午之竊案，員警乃於100年4月7日上午9時許，持本院核發之
    100年度聲搜字第5633號搜索票，至蘇韋霖位於臺南市中西
    區○○○街122巷24號住處搜索，扣得上開扳手及螺絲起子各
    1支，查悉上情。而警方因調查蘇韋霖上開100年3月7日下午
    之竊盜案件，詢問蘇韋霖，蘇韋霖在有偵查犯罪權限之公務
    員或機關發覺其為上開10 0年2月21日晚間、100年3月3日上
    午等案件之行為人前，即向臺南市政府警察局第三分局員警
    主動坦承該2部分竊盜犯行，自首接受裁判。
二、案經臺南市政府警察局第三分局移送臺灣臺南地方法院檢察
    署檢察官偵查起訴。
    理  由
一、訊據被告蘇韋霖對於其先後於上開3次時、地，分別竊得各
    該學校內之物品得手等犯罪事實，固均承認在卷，惟仍辯稱
    ：我只有100年3月7日那次竊盜，有攜帶扣案之活動扳手及
    螺絲起子去偷，但上開100年2月21日晚間及100年3月3日上
    午之2次竊盜，並未攜帶上開活動扳手及螺絲起子，這2次部
    分，我先用10元硬幣把會出水處鎖緊，再用腳踢壞沖水器，
    踢下來後，即可取下沖水器云云。經查，(一)本件各該學校內
    上開物品於上開時、地分別遭竊之事實，有證人即興國管理
    學院教師郭志明、證人即康寧大學營繕組組長蔡軍慧及證人
    即興國管理學院教官蔡維洲於警詢時之證述可憑（見警卷第
    8至11頁），並有查獲照片3張、監視器錄影翻拍照片6張及
    臺南市政府警察局第三分局安佃所刑案照片8張在卷足憑（
    見警卷第17至22、27至30頁），另警方係依興國管理學院上
    開監視器影像畫面所錄得之劉寬忠上開機車資料循線查獲被
    告之情，亦有證人劉寬忠於警詢時之證述可佐（見警卷第6
    、7頁），均堪採認。(二)而上開3次學校物品遭竊乃係被告攜
    帶扣案之活動扳手及螺絲起子為之等犯罪事實，除有被告於
    本院審理中之上開陳述可憑外（見本院易字卷第7至9、23至
    29頁），並有被告於警詢時、偵查中、本院羈押審查時及本
    院於起訴訊問時之供述足佐（見警卷第1至3頁，偵卷第10頁
    ，本院聲羈卷第5至8頁），尤其，被告於警詢時即已供稱：
    我是以活動扳手及螺絲起子偷沖水器，先用螺絲起子關水，
    再用活動扳手拆下沖水器等語（見警卷第1頁背面），又於
    偵查中供承：我每次去偷沖水器都會帶這2支活動扳手及螺
    絲起子等語明確（見偵卷第10頁），復於本院之起訴訊問時
    坦承檢察官起訴之本件3次攜帶兇器加重竊盜罪名無誤（見
    本院易字卷第8頁），而被告該等自白，乃係出自其任意之
    陳述，並無具有出於強暴、脅迫、利誘、詐欺、疲勞訊問、
    違法羈押或其他不正方法之情形，此外，再有上開活動扳手
    及螺絲起子各1支扣案可查，另徵諸現今大學校園內廁所之
    沖水器具，為應眾多師生日常頻繁使用，其裝設品質均甚堅
    固，沖水器具又係金屬製品，顯無僅憑手腳即可破壞之可能
    ，故被告於審理中上開所辯其於上開100年2月21日晚間及10
    0年3月3日上午之竊盜，係以腳踢下沖水器，並未攜帶工具
    為之云云，與其先前之自白及社會常情不合，當係臨訟卸責
    之詞，不足採信，自以被告先前所為本件3次竊盜均攜帶、
    使用扣案之活動扳手及螺絲起子為之等供述，方與事實相符
    ，始為真正。(三)綜上，本件事證明確，被告空言否認部分攜
    帶兇器之情事，顯係避重就輕之詞，不足採信，被告3次攜
    帶活動扳手及螺絲起子竊盜之犯行堪以認定，應依法論科。
二、(一)按刑法第321條第1項第3款之攜帶兇器竊盜罪，係以行為
    人攜帶兇器竊盜為其加重條件，此所謂兇器，其種類並無限
    制，凡客觀上足對人之生命、身體、安全構成威脅，具有危
    險性之兇器均屬之，且祇須行竊時攜帶此種具有危險性之兇
    器為已足，並不以攜帶之初有行兇之意圖為必要（最高法院
    79年臺上字第5253號判例可參）。查被告為上開3次竊盜犯
    行時，均攜帶扣案之上開活動扳手及螺絲起子為之，業見前
    述，而扣案之活動扳手，全長30公分，全部為金屬製品，質
    地堅硬，扣案之螺絲起子全長19公分，塑膠把柄部分為9公
    分，其餘部分為金屬製品，質地堅硬，均據本院於審理中當
    庭勘驗無誤（見本院卷第27頁），該活動扳手及螺絲起子均
    屬金屬製品，質地堅硬，既能拆解裝設堅固之上開金屬沖水
    器具，若持以攻擊、敲擊人身，自足成傷，在客觀上為足以
    殺傷人生命、身體之器械，顯然各為具有危險性之兇器。(二)
    核被告蘇韋霖所為，係3次犯刑法第321條第1項第3款之攜帶
    兇器竊盜罪。被告上開3罪間，時、地不同，犯意各別，行
    為互殊，應予分論併罰。(三)(1)再按刑法第62條所規定之自首
    ，係以犯人在犯罪未發覺前，向該管公務員自承犯罪，而受
    法律之裁判為要件。所謂未發覺，乃指犯罪事實未為有偵查
    犯罪職權之公務員發覺，或犯罪事實雖已發覺，而犯人為誰
    ，尚不知者而言。而向該管公務員自承其犯罪，不以先自向
    該公務員告知為必要，即受追問時，告知其犯罪仍不失為自
    首（最高法院92年度臺上字第487號判決意旨參照）。另按
    刑法第62條所謂自首，並不以使用自首字樣為必要。又刑事
    訴訟不能期待被告自己證明其自己犯罪，因之，自首者於自
    首後，縱又為與自首時不相一致之陳述，甚至否認犯罪，仍
    不能動搖其自首效力（最高法院88年度臺上字第877號判決
    意旨參照）。(2)查警方因調查上開100年3月7日下午之竊盜
    案件，詢問被告，被告在有偵查犯罪權限之公務員或機關發
    覺其為上開100年2月21日晚間、100年3月3日上午等竊盜案
    件之行為人前，即向臺南市政府警察局第三分局員警主動坦
    承該2次竊盜犯行，自首接受裁判等情，有被告之警詢筆錄
    及偵查筆錄在卷可稽（見警卷第1頁背面、2頁，偵卷第11頁
    ），此觀諸證人郭志明於100年2月22日之警詢時陳稱：本件
    100年2月21日晚間之竊案現場，並未發現可疑線索，不知幾
    人行竊等語（見警卷第10、11頁），證人蔡軍慧於100年2
    月22日之警詢時陳稱：本件100年3月3日上午之竊案，不知
    竊犯如何行竊，現場亦不清楚是否留有線索，不知幾人行竊
    等語（見警卷第9頁背面）尤明，故上開100年2月21日晚間
    、100年3月3日上午等竊盜案件部分均依刑法第62條之規定
    ，各減輕其刑。
三、爰審酌被告平日從事安裝冷氣及電腦網路線之工作，正值青
    壯，不思循正當管道賺取金錢，竟攜帶兇器，恣意竊盜校園
    內物品，破壞社會秩序，造成學校財產損失，師生不便，足
    見其漠視他人權益，守法意識薄弱，惟念其素行、家庭狀況
    、犯罪動機、手段、方法、所得財物價值、犯後曾坦承犯行
    、復於審理中否認部分情節及檢察官所為之有期徒刑1年4月
    之具體求刑（見本院易字卷第29頁）等一切情狀，分別量處
    如主文所示之刑，並定其應執行刑，以資懲儆。又扣案之活
    動扳手、螺絲起子各1支，均為被告所有，業據被告於審理
    中供承在卷（見本院卷第27頁），又係被告為上開3次加重
    竊盜犯行時，各次攜帶之工具，供各次行竊所用之物，亦見
    前述，乃依主從相隨之法理及刑法第38條第1項第2款、第3
    項規定，於被告所犯3次加重竊盜罪主文項下各諭知沒收。
據上論斷，應依刑事訴訟法第284條之1、第299條第1項前段，刑
法第321條第1項第3款、第62條前段、第51條第5款、第38條第1
項第2款，判決如主文。
中    華    民    國     100    年    6    月    24    日
                  刑事第十二庭  法  官  盧鳳田
以上正本證明與原本無異。
如不服本判決應於收受本判決後10日內向本院提出上訴書狀，並
應敘述具體理由。其未敘述上訴理由者，應於上訴期間屆滿後20
日內向本院補提理由書狀（均須按他造當事人之人數附繕本）「
切勿逕送上級法院」。
                                書記官  黃憶筑
中    華    民    國     100    年    6    月    24    日
附錄本判決論罪法條:
刑法第321條第1項第3款：
犯竊盜罪而有下列情形之一者，處 6 月以上、5 年以下有期徒
刑，得併科新臺幣 10 萬元以下罰金：
三、攜帶兇器而犯之者。